

UI DEVELOPER especializado en en el desarrollo de interfaces web y componentes, usando código semántico y manteniendo siempre un enfoque en la mejora continua y el conocimiento de nuevas tecnologías. Más de 10 años de experiencia en uso de HTML y CSS para framework como Angular o React, trabajando en proyectos con metodologías ágiles.





DATOS PERSONALES

Nombre

Claudio Adrian Salazar Veroiza

Fecha de nacimiento

01 / 07 / 1980

Nacionalidad

Chilena

Dirección

Andrés Bello 428, Temuco, Chile

CONOCIMIENTOS

Códigos estructurales

HTML 5 CSS 3

Preprocesadores CSS (SASS)

Bootstrap (4 y versiones superiores)

Lenguajes

JavaScript (TypeScript y NodeJS) PHP Maneior de APIs MySQL

__ Frameworks y Gestión de Dependencias

React (Native y Next.js)

WordPress NPM

DATOS DE CONTACTO

__ Celular

+56 9 8174 2311

__ Email

contacto@claudiosalazar.cl

__ LinkedIn

https://www.linkedin.com/in/claudiosv/

https://github.com/claudiosalazar

Software de Diseño

Figma Sketch Adobe XD

Adobe Creative Cloud (Photoshop, Illustrator, After Effects, Premiere)

Metodologías Ágiles

Scrum Kanban

Manejo de repositorios y gestión de proyectos

Atlassian (Bitbucket y Jira)

GitHub **GitLab**

TRAYECTORIA

Itaú	2021 - 2023
UI Developer	

- everis / NTT DATA 2017 - 2021 Prototyper
- BBK Group 2017 - 2017 Frontend / UX
- 2009 2016 — MAYO Group Diseñador Front End / UI / Productor Digital
- 2008 2009 Kiteknology
- Diseñador Web Senior nuestrAgencia 2004 - 2007

Diseñador Gráfico / Diseñador Web Frontend

Lider Equipo Producción Digital

ESTUDIOS

1999 - 2003 — INACAP

Diseñador Gráfico Profesional

Titulado de la carrera de **Diseño Gráfico profesional**. Durante la duración de la carrera obtuve conocimientos en diversas ramas del mundo del diseño como la publicidad, web, packaging, branding, editorial, etc.

Autodidacta, talleres y cursos online

Autodidacta: HTML, CSS, Bootstrap e Ilustración. Cursos online y talleres: Modyo, JavaScript, Angular, React, Next.js, MySql, Python, GIT, After Effects, UX, Kanban y Scrum.